【裁判字號】    90,易,2002
【裁判日期】    901130
【裁判案由】    傷害等
【裁判全文】
臺灣臺南地方法院刑事判決                          九十年度易字第二二號
    公  訴  人  臺灣台南地方法院檢察署檢察官
    被      告  丙○○
右列被告因傷害等案件，經檢察官提起公訴（九十年度偵字第六六二二號），本院判
決如左：
    主  文
丙○○以加害生命之事，恐嚇他人致生危害於安全，處拘役參拾日，如易科罰金，以
參佰元折算壹日。
被訴傷害部分公訴不受理。
    事  實
一、丙○○與甲○○為夫妻，雙方感情不睦，丙○○於民國九十年三月間某日，在台
    南縣永康市○○路二一八巷三四號住處，因細故與甲○○發生口角，竟恐嚇甲○○稱：「如果回娘家，要讓你死的很難看」等語，使甲○○心生畏懼，致生危害
    於其安全。
二、案經甲○○訴由台南縣警察局永康分局報請台灣台南地方法院檢察署檢察官偵查
    起訴。
    理  由
甲、有罪部分：
一、訊據被告丙○○坦承於右開時地與甲○○因細故發生口角，惟矢口否認右揭恐嚇
    犯行，辯稱：伊是向甲○○說他如果工作再那麼晚回來，要去他娘家說，讓他很
    難看云云。然查右開事實，迭據告訴人甲○○於警訊時及偵查中指訴綦詳，核與
    證人即被告之女兒丁○○於偵查中證述情節相符，參以被告於審理中亦自承伊有
    與告訴人發生口角乙情，則其處該狀況下，因一時氣憤，出口恐嚇告訴人，亦不
    違情理觀之，自足認告訴人甲○○之指訴與事實相符，罪證明確，被告犯行堪以
    認定，其所辯無非畏罪卸責之詞，不足採信。告訴人於審理中附合被告之辯詞，
    無非事後迴護之詞，亦不足採信。
二、核被告丙○○所為，係犯刑法第三百零五條之恐嚇罪。爰審酌被告無犯罪前科，
    有台灣高等法院被告全國全案紀錄表乙紙附卷足憑，因與告訴人發生口角，一時
    氣憤致罹本罪，犯罪情節非重大，審理中已與告訴人達成和解，惟飾詞圖卸，態
    度欠佳等一切情狀，量處如主文所示之刑，並諭知易科罰金之折算標準，以示懲
    儆。
乙、公訴不受理部分：
一、公訴意旨另以：被告丙○○另於九十年五月六日二十二時許，在上址住處，因不
    滿其女兒丁○○、兒子乙○○不認真讀書，竟基於傷害之概括犯意，連續毆打丁○○、乙○○，造成丁○○受有左下腹部疼痛、前額及左面部疼痛、腫脹之傷害
    ，而乙○○則受有右前臂腫脹及右前額疼痛、腫脹之傷害，經丁○○、乙○○訴
    請偵辦，因認被告另涉有傷害罪嫌云云。
二、按告訴乃論之罪，告訴人於第一審辯論終結前得撤回其告訴，又告訴經撤回者，
    應諭知不受理之判決，刑事訴訟法第二百三十八條第一項、第三百零三條第三款
    定有明文。
三、本件告訴人丁○○、乙○○告訴被告傷害案件，起訴書認被告係觸犯刑法第二百
    七十七條第一項之罪，依同法第二百八十七條前段之規定，須告訴乃論。茲據告
    訴人具狀撤回其告訴，揆諸首開說明，諭知不受理之判決。
丙、據上論斷，應依刑事訴訟法第二百九十九條第一項前段、第三百零三條第三款，
    第三百零五條、第四十一條第一項前段，罰金罰鍰提高標準條例第一條前段、第
    二條，判決如主文。
本案經檢察官周文祥到庭執行職務。
中      華      民      國      九十      年    十一    月    三十      日
                              臺灣臺南地方法院刑事第二庭
                                   法  官   柯  顯  卿
右正本證明與原本無異。
如不服本判決，應於判決送達後十日內向本院提出上訴狀( 應附繕本 )。
                                   書記官   盧  立  勇
中      華      民      國      九十      年    十二    月      三      日
附錄本案論罪科刑法條全文：
刑法第三百零五條：以加害生命、身體、自由、名譽、財產之事，恐嚇他人，致生危
                  害於安全者，處二年以下有期徒刑、拘役或三百元以下罰金。


司法院資訊處製作；財團法人民間司法改革基金會備份。
